# 购买少数股东的股权如何处理

提问人：yitouhan 时间：2020-01-03 12:23:17
请教陈版：案例如下：A公司持有D公司55%股权并纳入合并范围，B公司持有D公司35%股权并作权益法核算，C公司持有D公司10%股权， 2019 年 6 月 1 日，A公司购买了B公司49%的股权并作权益法核算，间接导致A公司持有D公司的股权比例有变化，请教，购买日，合并报表中A公司对D公司的的股权比例按多少计算，合并报表如何编制调整分录，谢谢了！

回答人：chenyiwei
由于A持有B的49%股权，并不控制B，B只是A的联营企业，相应地也就不能控制B所持有的D公司 35 ％表决权，故该部分35%D公司股权在合并报表层面仍作为少数股东权益看待，不能将这部分股权对应的投资收益与少数股东损益对冲。
参考：《瑞华研究 2010 ～ 2016 汇编》之“问题3-2-113（合并报表中对合营、联营企业所持子公司股权的处理问题）”。